臺灣高等法院刑事判決　　　　　　　　　　　　　九十三年度上易字第一五八八號
　　上　訴　人
　　即　被　告　甲○○
右上訴人因業務侵占案件，不服臺灣桃園地方法院九十三年度易字第五九一號，中華
民國九十三年七月十四日第一審判決（起訴案號：臺灣桃園地方法院檢察署九十三年
度偵字第七０七五號），提起上訴，本院判決如左：
    主  文
上訴駁回。
    事  實
一、甲○○曾於民國（下同）八十九年間因侵占案件，經臺灣桃園地方法院判處有期
    徒刑七月，再經本院駁回上訴確定，而於九十一年七月三十日執行完畢；另於八
    十八年間，因詐欺案件，經臺灣桃園地方法院判處有期徒刑五月，緩刑三年確定
    ，後經裁定撤銷緩刑，接續於九十一年七月三十一日開始執行，而於九十一年十
    一月三十日縮刑期滿執行完畢；復於九十年間，因過失傷害案件，經臺灣桃園地
    方法院判處有期徒刑三月，而於九十年十二月三十一日易科罰金執行完畢，猶不
    知惕勵，於九十二年間，受僱設於桃園縣桃園市○○街二一一號之金鼎保全股份
    有限公司（以下簡稱：金鼎公司），擔任保全人員工作，每月薪資為新臺幣（下
    同）三萬元，後自九十二年九月間起，經金鼎公司指派至桃園縣中壢市○○路三
    ０一巷四十六號「國王花園社區」，擔任總幹事一職，負責收取住戶繳納之管理
    費、製作報表、社區行政事務、經手社區費用支出等業務，為從事業務之人，竟
    意圖為自己不法之所有，於九十二年十月初某日（起訴書誤植為九十二年十二月
    二十二日），將其向住戶所收取之管理費，合計十三萬一千零十八元，侵占入己
    ，挪為他用，而未依規定存入上開社區之郵局帳戶內。嗣於九十二年十二月間，
    經金鼎公司清查帳目後，發現有已收取之管理費短少之情，即向甲○○催討而未
    獲置理，始訴請究辦。
二、案經金鼎公司訴請臺灣桃園地方法院檢察署檢察官偵查起訴。
    理  由
一、訊據被告甲○○對其將業務上所持有之前開款項，挪作他用，侵占入己之事實坦
    承不諱，並核與告訴人金鼎公司之代理人程台坤迭於警詢、原審及本院審理中所
    指述之情節相符，此外，復有挪用金額明細表、切結書各一份附卷可稽（見發查
    字偵查卷第五頁、第六頁），顯見被告之自白與事實相符，雖被告於本院審理時
    翻異前供，辯稱告訴人指訴其侵吞之金額中，包括原應給付予伊二個月之薪資云
    云，核與前揭事證不符，並不可採。本件事證明確，被告右揭犯行洵堪認定，應
    依法論科。
二、核被告所為，係犯刑法第三百三十六條第二項之業務侵占罪。查被告有事實欄所
    載犯罪科刑執行情形，有刑案資料查註紀錄表及本院被告全國前案紀錄表各一份
    在卷可佐，其於五年內再犯本件有期徒刑以上之罪，為累犯，應依刑法第四十七
    條規定，依法加重其刑。
三、原審認被告罪證明確，因而依刑法第三百三十六條第二項、第四十七條，罰金罰
    鍰提高標準條例第一條前段之規定，並爰審酌被告因一時貪念，利用負責收取管
    理費之際，將其所持有之財物予以侵占，顯有虧職守，損及僱主之權益，所為非
    是，惟念其所侵占之金額為十三萬一千零十八元，且現已將系爭款項全數返還予
    告訴人，有和解書一紙附卷足參，所生危害非屬重大，告訴代理人亦於原審審理
    中表示：告訴人非常願意原諒被告等語，及被告犯後坦承犯行，態度尚稱良好等
    一切情狀，量處被告有期徒刑七月。其認事用法，均無違誤，量刑亦稱妥適，被
    告上訴意旨，認原審量刑過重，就原審法院適法範圍裁量權之行使為爭執，並無
    理由，應駁回之。
據上論斷，應依刑事訴訟法第三百六十八條，判決如主文。
本案經檢察官曾忠己到庭執行職務。
中　　　華　　　民　　　國　　九十三　　年　　　十　　　月　　二十七　　日
                              臺灣高等法院刑事第十六庭
                                  審判長法  官  許  增  男
                                        法  官  黃  鴻  昌
                                        法  官  謝  靜  恒
右正本證明與原本無異。
不得上訴。
                                        書記官  魏  淑  娟
中　　　華　　　民　　　國　　九十三　　年　　　十　　　月　　二十七　　日
附錄：本案論罪科刑法條全文
刑法第三百三十六條第二項
對於業務上所持有之物，犯前條第一項之罪者，處六月以上五年以下有期徒刑，得併
科三千元以下罰金。
